臺灣花蓮地方法院民事裁定　　　　　　　 100年度聲字第95號
聲　請　人　周惠竹
上列聲請人聲請法官迴避，本院裁定如下：
    主  文
聲請駁回。
    理  由
一、聲請人聲請意旨略以：
(一)湯文章法官審理聲請人與鮑佩晴89年花勞小字第6 號給付薪
    資案件，共犯王森無證據口供，法官即違法判決，聲請人反
    訴鮑佩晴侵權行為，法官沒有駁回也沒有裁定，涉嫌吃案。
(二)楊碧惠、李世華法官審理聲請人鮑佩晴給付薪資案件，適民
    國91年法律修改雇用外國人之雇主由行政裁罰認定，非普通
    法院之權責，楊碧惠、李世華法官越俎代庖，判決違反就業
    服務法之規定，有民事訴訟法第467 條判決違背法令之情形
    。
(三)湯文章、楊碧惠、沈士亮法官審理聲請人與凌雲四村管理委
    員會99年度花簡字第365 號侵權行為之上訴案件，聲請人聲
    請訴訟救助（100 年聲字第30號）一案裁定聲請人應於10日
    內繳交抗告費用1,000 元，聲請人繳清費用後又裁定二審不
    能抗告，涉嫌詐欺訴訟費用。
(四)沈士亮法官審理100年度花小字第127號案時，聲請人反訴凌
    雲四村管理委員會，法院明知聲請人住於凌雲四村國宅，卻
    故意寄補正函於新城加灣，致聲請人未收受繳費補正通知函
    ，而裁定駁回聲請人訴訟，該裁定違背民事訴訟法有關送達
    之規定，亦有判決不適用法規之情事。
(五)聲請人聲請法律扶助欲諮詢繼承問題，湯文章等法官作賊心
    虛自動迴避證人蔡雲欽律師，維護警察包庇非法外勞，多年
    來駁回受害人多件訴訟，故應自動迴避。
(六)綜上，湯文章、楊碧惠、李世華、沈士亮法官因有上開故意
    違背法令裁判之情形，就聲請人之案件審理難期公平，爰依
    民事訴訟法第33條第1項第2款規定聲請該法官迴避云云。
二、按當事人聲請法官迴避，無非以使該法官不執行職務為目的
    ，若無事件繫屬或事件已為終局判決，則該法官無應執行之
    職務，當事人自不得聲請法官迴避。查，聲請人目前有訴訟
    案件繫屬於本院，計有100年訴字第68號、100年花簡字第31
    4 號事件，其所指李世華、沈士亮法官並非上開案件之承審
    法官，對於聲請人無應執行之職務，故聲請人主張李世華、
    沈士亮法官應行迴避，自無理由，不應准許。
三、次按民事訴訟法第33條第1項第2款所謂足認法官執行職務有
    偏頗之虞者，係指法官於訴訟之結果有利害關係或於當事人
    有親交嫌怨等客觀事實，足使人疑其為不公平之審判者而言
    。若法官僅於訴訟程序之指揮或容納當事人調查證據之聲請
    或其他類此情形，不能認為其有聲請迴避之原因。且聲請法
    官迴避，依同法第34條第2項、第284條之規定，應提出能即
    時調查之證據以釋明之。經查，聲請人雖稱湯文章、楊碧惠
    法官於89年度花勞小字第6 號案、100年度聲字30號案與100
    年度花小字第127 號案中有判決不適用法規、違背法令之情
    事，故應對聲請人之案件迴避，惟其所舉之原因本應於各案
    件依法定程序提起救濟，且前開事由並非該等法官於訴訟之
    結果有利害關係，或於當事人有親交嫌怨等客觀事實，足使
    人疑其為不公平之審判之情形，聲請人出於主觀臆測，認湯
    文章、楊碧惠法官對法令誤解及訴訟指揮不當，均不能認屬
    前開法規所定足認法官執行職務有偏頗之虞，且聲請人對湯
    文章、楊碧惠依民事訴訟法第33條應予迴避之事由，亦未提
    出能即時調查之證據以釋明之，故聲請人聲請湯文章、楊碧
    惠法官迴避，應無理由。
四、綜上，本件聲請人所為主張為無理由，應駁回其聲請，爰裁
    定如主文。
中    華    民    國   100    年    10    月    14    日
                        臺灣花蓮地方法院民事庭
                          審判長法  官  劉雪惠
                                法  官  陳鈺林
                                法  官  沈培錚
以上正本係照原本作成。
如對本裁定抗告須於裁定送達後10日內向本院提出抗告狀，並繳
納抗告費新臺幣1,000元。
中    華    民    國   100    年    10    月    17    日
                                書記官  洪美雪